臺灣彰化地方法院刑事判決　　　　　　　　　　　　　九十一年度訴字第八五七號
　　公　訴　人　臺灣彰化地方法院檢察署檢察官
　　被　　　告　甲○○
右列被告等因妨害公務案件，經檢察官聲請簡易判決處刑（九十一年度偵字第二七七
四號），本院北斗簡易庭認不得以簡易判決處刑，簽移由普通庭依通常程序審理（九
十一年度斗簡字第一九八號），本院判決如左：
        主  文
甲○○共同損壞公務員職務上委託第三人掌管之文書，處有期徒刑月，如易科罰金
，以佰元折算壹日。緩刑年。
        事  實
一、甲○○（前曾於民國八十年四月六日因賭博案件，經本院判處有期徒刑五月，得
    易科罰金確定，並於八十年四月二十五日易科罰金執行完畢，五年以內未曾受有
    期徒刑以上刑之宣告）為圖減省其所有坐落彰化縣二林鎮○○路○段三九０巷十
    四號住處之電費，竟與真實姓名不詳之成年男子，共同基於為自己不法所有意圖
    之犯意聯絡，於九十一年二月初某日，以新臺幣五千元之代價，委由上開真實姓
    名不詳之成年男子，將臺灣電力股份有限公司（以下簡稱臺電公司）出租並委託
    其保管而裝設在上址之電表（電號：00000000號、電表號碼：0000
    0000號）外箱及白鐵扣環上，用以證明為臺電公司所加封，而具文書性質之
    封印鎖撬壞，打開電表玻璃罩，改動電表計量器齒輪之變比，使電度表計量器失
    效不準之方式竊電使用。嗣九十一年四月十二日上午十一時四十分許，由臺電公
    司人員乙○○會同警方前往上址查獲，並起出前開瓦時計一個及封印鎖二只等物
    扣案，經臺電公司計算之結果，總計竊取一千一百七十九度之電力，追償二萬九
    千六百六十元之電費。
二、案經彰化縣警察局二林分局報請臺灣彰化地方法院檢察署檢察官偵查後聲請簡易
    判決處刑，經本院改依通常程序審判。
        理  由
一、訊據被告甲○○對於右揭事實坦承不諱，核與證人乙○○於警訊及本院審理時證
    述之竊電情節相符，復有彰化縣警察局二林分局檢查紀錄表、臺灣電力公司用電
    實地調查書、用電基本資料表各一件、照片四幀在卷可稽，並有前開瓦時計一個
    、封印鎖二只等物扣案可佐，本件事證明確，被告前開犯行洵堪認定。
二、查臺電公司電表外之封印鎖，一面刻有臺電字樣及編號，一面印有閃光圖樣，係
    該公司用以證明電表箱之封印為臺電公司所加封裝置，即與刑法第二百二十條第
    一項所稱足以為表示其用意之證明相當，自應以文書論，且已隨同出租之電表箱
    、電表由用戶保管，而屬刑法第一百三十八條所定之公務員職務上委託第三人掌
    管之文書（最高法院二十八年上字第二五三六號判例、七十五年台上字第六五三
    一號判決及六十一年一月二十四日第一次刑事庭會議決議意旨參照），被告委請
    不詳姓名之成年男子將電表封印鎖撬壞，打開電表玻璃罩，改動電表計量器齒輪
    之變比，以使電度表計量器失效不準之方式竊電使用，核係犯刑法第一百三十八
    條損壞公務員職務上委託第三人掌管文書罪及電業法第一百零六條第三款之竊電
    罪。被告與上開真實姓名不詳之成年男子間，有犯意聯絡與行為分擔，應論以共
    同正犯。又公訴人雖未敘及被告委由上開與其具有犯意聯絡之不詳姓名成年男子
    ，損壞電表封印鎖之損壞公務員職務上委託第三人掌管文書犯行，然上開被告之
    損壞公務員職務上委託第三人掌管文書犯行，與公訴人起訴書所載改動電度表計
    量器齒輪，使電度表計量器失效不準之竊電犯行部分，有牽連犯之裁判上一罪關
    係，為起訴效力所及，本院自應併予審判，附此敘明。再被告改動電表計量器齒
    輪之變比，使電度表計量器失效不準，係基於單一之犯意以一個行為繼續為竊電
    行為之實施，為繼續犯。爰審酌被告之素行、犯罪之動機、目的係為圖一己之私
    利、以損壞公務員委託第三人掌管文書並改動電表計量器齒輪竊電之犯罪手段、
    竊取電力之度數、遭臺電公司追償之電費數額、所生危害及犯罪後已全數將追償
    電費繳付與臺電公司（此業據證人即臺電公司人員乙○○於本院審理時證述屬實
    ），並坦認犯行，態度尚屬良好等一切情狀，量處如主文所示之刑，並諭知易科
    罰金之折算標準。末查，被告前曾於八十年四月六日因賭博案件，經本院判處有
    期徒刑五月，得易科罰金確定，並於八十年四月二十五日易科罰金執行完畢，五
    年以內未曾受有期徒刑以上刑之宣告，有臺灣高等法院被告全國前案紀錄表及臺
    灣彰化地方法院檢察署刑案資料查註紀錄表各一件在卷可考，被告因一時貪念、
    失慮致犯本罪，本院認被告歷此偵審程序及罪刑之宣告，當知所警惕而應無再犯
    之虞，因認上開所宣告之刑，以暫不執行為適當，爰併予宣告緩刑三年，以勵自
    新。
據上論斷，應依刑事訴訟法第四百五十二條、第二百九十九條第一項前段，電業法第
一百零六條第三款，刑法第十一條前段、第二十八條、第一百三十八條、第二百二十
條第一項、第五十五條、第四十一條第一項前段、第七十四條第二款，罰金罰鍰提高
標準條例第一條前段、第二條，判決如主文。
本案經檢察官陳茂亭到庭執行職務
中      華      民      國    九十一    年     十一     月    二十二    日
                                臺灣彰化地方法院刑事第三庭
                                      法      官  李  雅  俐
右正本證明與原本無異。
如不服本判決，應於判決送達後十日內，向本院提出上訴狀（須附繕本）。
                                      法院書記官  陳  佳  宏
中      華      民      國    九十一    年     十一     月    二十九    日
附錄論罪科刑法條：
刑法第一百三十八條：
毀棄、損壞或隱匿公務員職務上掌管或委託第三人掌管之文書、圖畫、物品，或致令
不堪用者，處五年以下有期徒刑。
電業法第一百零六條第三款：
有左列行為之一者為竊電，處五年以下有期徒刑、拘役或五百元以下罰金：
三、損壞或改變電度表、無效電力計、其他計電器之構造，或以其他方法使其失效不
    準者。
